【裁判字號】    90,易,1168
【裁判日期】    900928
【裁判案由】    傷害
【裁判全文】
臺灣臺南地方法院刑事判決                          九十年度易字第一一六八號
    公  訴  人  臺灣台南地方法院檢察署檢察官
    被      告  丙○○
右列被告因傷害案件，經檢察官提起公訴 (九十年度偵字第五四四二號)，本院判決
如左：
    主  文
丙○○無罪。
    理  由
一、公訴意旨略以：丙○○於民國（以下同）九十年三月十五日下午七時十分許，在
    臺南市○○路○段六七五號「萬客隆ＫＴＶ」五三號包廂內，因不滿乙○○、甲○○二人不讓其入包廂內坐檯獻唱，竟基於傷害人身體之犯意，教唆綽號「阿吉
    」及「俊明」等不詳姓名之三名男子分持酒瓶出手毆打乙○○、甲○○，致乙○○受有左側頭皮撕裂傷之傷害；甲○○受有頭皮等多處玻璃切割傷等傷害。因認
    被告涉犯教唆傷害罪嫌。
二、按犯罪事實，應依證據認定之，無證據不得推定其犯罪事實，又不能證明被告犯
    罪者，應諭知無罪之判決，刑事訴訟法一百五十四條、第三百零一條第一項分別
    定有明文。又告訴人之告訴，本以使被告受刑事訴追為目的，故其陳述是否與事
    實相符，自應調查其他證據，以資審認，苟其所為攻擊之詞，尚有瑕疵，則在此
    瑕疵未予究明以前，即不能遽採為斷罪之基礎。至事實之認定，應憑證據，如未
    能發現相當證據，或證據不足以證明，自不能以推測或擬制之方法，為裁判基礎
    認定犯罪事實所憑之證據，雖不以直接證據為限，間接證據亦包括在內；然而無
    論直接或間接證據，其為訴訟上之證明，須於通常一般之人均不致有所懷疑，而
    得確信其為真實之程度者，始得據為有罪之認定。最高法院六十九年臺上字第一
    五三一號、四十年臺上字第八六號、七十六年台上字第四九八六號分別著有判決
    及判例可資參照。
三、查公訴人認被告涉犯教唆傷害犯行，無非係以告訴人乙○○、甲○○之指述及驗
    傷診斷證明書為主要認定依據。訊據被告丙○○堅決否認有何傷害犯行，辯稱：
    「當天我在萬客隆ＫＴＶ的休息室遇到乙○○，乙○○要求我去坐檯，但我說沒
    上班，乙○○不滿，回手打我一巴掌。我就到櫃檯告訴少爺，剛好有一批客人要
    結賬，看到我跟少爺在那裡爭執，因為我曾坐過這批客人的台，他們知道原因以
    後，少爺帶他們去包廂，然後公關都跑出來，我才跑進去阻止」等語。經查，本
    件案發時之經過情形，經本院調取監視錄影帶勘驗結果，認：『九十年三月一日
    下午六時五十六分四十九秒，被告手持皮包與二位同事從休息室前往五三一號包
    廂。六時五十九分二十秒，被害人甲○○自包廂內走出，手拿毛巾壓住頭部，走
    到櫃台前，六時五十九分四十秒，綽號「阿吉」者（身著白色內衣）走至櫃台前
    以右手搭甲○○的肩膀，另一名身材較胖，身著白色襯衫者尾隨在後。少爺多人
    在旁，七點零五秒，著白色襯衫者出拳毆打甲○○，七點十六秒，被告將阿吉拉
    開，七點十八秒，阿吉再持不詳物品丟擲甲○○。二十五秒阿吉脫掉上衣，被告
    極力勸阻並拉開阿吉，四十三秒被告蹲下拉住阿吉右腳。ＫＴＶ員工以及二位小
    姐極力勸阻。五十三秒同行穿著白色衣服理平頭之男子，拉住阿吉往門外走出。
    七點零一分七秒，阿吉再度進入，拉出下體。七點零一分四十秒，阿吉等三人再
    度被勸回大廳門口，被告從七點四十三秒即站在櫃台前背對大門，與櫃台內之會
    計講話。七點零二分四十三秒，阿吉出手毆打ＫＴＶ少爺頭部二拳，阿吉遭反抗
    後跌倒。七點零二分五十四秒，友人再度出面阻止，架住阿吉頭部。七點零三分
    三十秒，阿吉掙脫友人前往櫃台處，被告此時才反過身阻止阿吉。七點零四分二
    秒阿吉隨同友人離去。七點零四分二十七秒，被告在二位同事陪同下離開ＫＴＶ
    ，七點零四分五十七秒，阿吉再度回到大廳。七點零五分二十秒，阿吉再度被友
    人勸離。七點零六分三十八秒，陪同被告離去的二位小姐返回大廳，七點零七分
    五十秒，甲○○頭部受傷由ＫＴＶ少爺陪同外出。七點零九分五十秒，乙○○由
    包廂內走出至中央櫃台。七點十六分十一秒，警察至現場進入包廂內』等情，有
    勘驗筆錄一份附卷可憑。由上開錄影帶勘驗結果可知，被告於進入五三一包廂內
    後，甲○○即因頭部受傷前往大廳，但綽號「阿吉」者仍尾隨而出，於大廳內二
    度毆打甲○○，隨後即在大廳內滋事。被告於阿吉滋事之過程中，除四度拉開阿
    吉，極力勸阻之外，並蹲下拉住阿吉右腳，企圖阻止綽號「阿吉」者繼續生事。
    綽號「阿吉」者除在大廳內滋事之外，經同行友人二度勸離，二度返回大廳。其
    間綽號「阿吉」者，除脫掉內衣裸露上身之外，並脫下所穿長褲，拉出下體做出
    小便動作。綜合上情，可見綽號「阿吉」者係處於酒醉狀態，被告則極力勸阻綽
    號「阿吉」者之鬧事行為。告訴人甲○○、乙○○所受之傷害，應係綽號「阿吉
    」者在酒醉狀態下所為，與被告無涉。被告辯稱係綽號「阿吉」者主動衝入包廂
    內毆打告訴人等語，應與事實相符，自可採信。告訴人甲○○、乙○○指稱係被
    告唆使綽號「阿者」者等人毆打渠等云云，應與事實不符，自不得據為不利於被
    告之認定依據。此外，復查無其他積極證據足資證明被告有犯行，尚不能證明被
    告犯罪，應為無罪之諭知。據上論斷，應依刑事訴訟法第三百零一條第一項判決
    如主文。
本案經檢察官羅瑞昌到庭執行職務
中    華    民    國      九十        年      九      月    二十八    日
                                  臺灣臺南地方法院刑事第五庭
                                          法  官  林  英  志
右正本證明與原本無異。
如不服本判決，應於判決送達後十日內，向本院提出上訴狀。
                                          書記官  謝  國  欽
中    華    民    國      九十        年      九      月    二十八    日


司法院資訊處製作；財團法人民間司法改革基金會備份。
